---
title: "Sandbox"
author: "Adrien CHATEL"
date: "`r Sys.Date()`"
output:
  pdf_document: default
  html_document: default
---

```{r setup, include=FALSE}
knitr::opts_chunk$set(echo = TRUE)
```

C'est le fichier dans lequel je vais résumer ce qu'il y a à faire
Discuter des méthodes utilisées et faire divers tests
Tout en vous laissant l'accès si vous voulez y jeter un oeil


### Objectif

Estimer l'impact de la sobriété énergétique sur les consommations électriques en France.
Modèle suivant les segments de clientèles sur les consommations quotidiennes puis les comparer avec ce qui aurait dû se passer dans un monde sans crise sanitaire.

### Informations importantes

Observatoire de la consommation : https://observatoire.enedis.fr
Open data ENEDIS : https://data.enedis.fr/pages/opendatagrd/

### Travail à effectuer

**Inputs du shiny :**
1. Un segment des consommations : 
   - Entreprises
   - PME/PMI
   - Professionnels
   - Résidentiels
   - Total
2. Une période (qui commence forcément après le 1/10/22).

**Outputs du shiny :**
1. Un graph interactif présentant la courbe réalisée et la courbe modélisée sur la période considérée :
   - Ajouter des traits en pointillés pour les bornes de l'intervalle de confiance.
2. Trois valuebox (en GWh et en %age) avec :
   - La somme des consommations prédites par le modèle.
   - La somme des consommations réalisées.
   - L'impact de la sobriété énergétique (différence des deux).
3. Un datatable contenant :
   - La série modélisée.
   - La série réelle.
   - L'écart jour par jour sur la période.
4. Un bouton download pour télécharger ces données.

### Importation des packages

On va avoir besoin du package `shiny` pour l'application, de `lubridate` pour exploiter les dates, de `tidyverse` pour la partie data engineering,  de `plotly` pour nos graphiques, de `forecast` pour le modèle prédictif et de `DT` pour la création des tables.

```{r packages, warning=False}
library(shiny)
library(tidyverse)
library(lubridate)
library(plotly)
library(forecast)
library(DT)
```


### Téléchargement et filtrage des données

Sur la page d'opendata d'Enedis, on peut télécharger deux jeux de données :
  - Agrégats segmentés de conso électriques dont la puissance > 35kVA
  - grégats segmentés de conso électriques dont la puissance <= 35kVA
  
Dans la colonne `Profil` on a accès au type de clientèle, sauf pour les PME/PMI qu'il faudra déterminer par une condition sur les plages de puissance souscrite. En effet, les PME/PMI sont les entreprises dont les puissances souscrites sont comprises entre 36 et 1250 kW.

J'ai procédé à la partie "data engineering" sur un script à part puisqu'elle prenait beaucoup de temps d'exécution et ralentissait Rstudio.

```{r importation}
data_path = "C:/Users/theri/Documents/M2 Modé/projet-shiny/data/conso_clean.csv"
data <- read.csv2(data_path)
head(data)
```
### Modèle SARIMA

Les données représentent la somme cumulée des consommations, pour utiliser un SARIMA (et même un ARIMA) il nous faut des données quotidiennes.

Pour cela, puisqu'on ne peut pas identifier clairement les clients, je vais faire une moyenne de consommation en fonction des plages de puissances souscrites utiliser la fonction `diff` pour avoir des données journalières.

```{r préparation des données}

data$Horodate <- as.Date(data$Horodate)
data$Total.énergie.soutirée..Wh. <- as.numeric(data$Total.énergie.soutirée..Wh.)

data_summary <- data %>%
  group_by(Plage.de.puissance.souscrite, Horodate) %>%
  summarise(
    Conso_cumulee_moyenne = mean(Total.énergie.soutirée..Wh., na.rm = TRUE),
    .groups = 'drop'
  )


data_daily <- data_summary %>%
  mutate(Conso_journaliere = c(NA, diff(Conso_cumulee_moyenne)))

head(data_daily)
```
On va utiliser un modèle SARIMA afin de répondre aux besoins de saisonnalité conférés par la périodicité des consommations électriques.

On consomme plus en hiver, moins en été.

```{r SARIMA}
data_training <- data_daily %>%
  filter(Horodate < as.Date("2020-03-01") | Horodate > as.Date("2021-06-30")) %>%
  filter(!is.na(Conso_journaliere))

data_covid <- data_daily %>%
  filter(Horodate >= as.Date("2020-03-01") & Horodate <= as.Date("2021-06-30"))

# Modélisation par type de contrat (c'est une ébauche en vrai faudra modéliser par segment de clientèle)
contracts <- unique(data_training$Plage.de.puissance.souscrite)
forecast_results <- list()

for (contract in contracts) {
  # Sous df par type de contrat
  data_contract <- data_training %>%
    filter(Plage.de.puissance.souscrite == contract) %>%
    arrange(Horodate)
  
  # Génération de la série temporelle (données d'entrainement)
  ts_data <- ts(
    data_contract$Conso_journaliere,
    start = c(year(min(data_contract$Horodate)), yday(min(data_contract$Horodate))),
    frequency = 365.25
  )
  
  # fitting du SARIMA
  sarima_model <- auto.arima(
    ts_data,
    seasonal = TRUE,
    stepwise = FALSE,
    approximation = FALSE
  )
  
  # Prévisions pour la période COVID
  n_days <- nrow(data_covid %>% filter(Plage.de.puissance.souscrite == contract))
  forecast_sarima <- forecast(sarima_model, h = n_days)
  
  # Normalisation de la longueur de la série pour le COVID
  covid_dates <- seq(
    from = as.Date("2020-03-01"),
    by = "day",
    length.out = n_days
  )
  
  forecast_sarima_df <- data.frame(
    Horodate = covid_dates,
    Prediction = as.numeric(forecast_sarima$mean),
    Lower = as.numeric(forecast_sarima$lower[, 2]),
    Upper = as.numeric(forecast_sarima$upper[, 2])
  )
  
  # Résultats
  forecast_results[[contract]] <- list(
    model = sarima_model,
    forecast = forecast_sarima_df,
    data_training = data_contract,
    data_covid = data_covid %>% filter(Plage.de.puissance.souscrite == contract)
  )
}

# Graphiques par type de contrat
plot_list <- list()
for (contract in contracts) {
  # Obtenir les prévisions et les données
  forecast_df <- forecast_results[[contract]]$forecast
  data_training <- forecast_results[[contract]]$data_training
  data_covid <- forecast_results[[contract]]$data_covid
  
  
  plot <- ggplot() +
    geom_line(data = forecast_df, aes(x = Horodate, y = Prediction), color = "black") +
    geom_ribbon(
      data = forecast_df,
      aes(x = Horodate, ymin = Lower, ymax = Upper),
      fill = "lightblue",
      alpha = 0.2
    ) +  # Intervalle de confiance
    geom_point(
      data = data_training,
      aes(x = as.Date(Horodate), y = Conso_journaliere),
      color = "blue",
      size = 0.5
    ) +  # Données d'entraînement
    ggtitle(paste("Prévisions SARIMA - Contrat :", contract)) +
    xlab("Temps") +
    ylab("Consommation journalière (Wh)") +
    theme_minimal()
  
  plot_list[[contract]] <- plot
}


for (plot in plot_list) {
  print(plot)
}

```

